臺灣士林地方法院刑事判決　　　　　　　　　　　　九十一年度交簡上字第五六號
　　上　訴人即
　　被　　　告　甲○○
右列被告因公共危險案件，不服本院民國九十一年六月三日九十一年度交簡字第七○
六號第一審判決（聲請簡易判決處刑案號：臺灣士林地方法院檢察署九十一年度偵字
第二九五八號）提起上訴，本院管轄之第二審合議庭判決如左：
    主  文
上訴駁回。
    事  實
一、甲○○於民國七十五年間因贓物案件，經法院判處有期徒刑六月，緩刑三年確定
    ，嗣於七十七年間因違反懲治盜匪條例案件，經法院判處有期徒刑八年確定，於
    七十八年間因詐欺案件，經法院判處有期徒刑一年確定，其前所犯贓物罪經撤銷
    緩刑，並減刑為有期徒刑三月，其所犯詐欺罪經減刑為有期徒刑六月後與所犯懲
    治盜匪條例案件合併定應執行刑為有期徒刑八年二月，並插入執行前開贓物罪之
    有期徒刑三月，嗣於八十五年十月四日縮刑期滿執行完畢（聲請簡易判決處刑書
    誤為八十六年十月七日，應予更正）。又前於九十年四月六日因飲酒駕車，涉公
    共危險罪嫌，而為警查獲移送，嗣並經本院於九十年十二月二十八日以九十年交
    簡字第八三四號判處罰金一萬三千元。詎仍不知悔改，於九十年六月二日晚間九
    時五十分許，在台北市○○路某小吃店，與友人聚餐，並飲用玉泉清酒，甲○○
    所飲之酒量已使其達超過客觀生活經驗上不能安全駕駛動力交通工具的程度（呼
    氣酒精濃度每公升零點五五毫克），仍騎乘ＡＸＴ─三七二號機車，於同日晚十
    時十九分許行經臺北市大同區○○○路、敦煌路口時，為警臨檢查獲，經酒精測
    試後，測得其呼氣酒精濃度達每公升．六七毫克。
二、案經台北市政府警察局大同分局報請臺灣士林地方法院檢察署檢察官聲請簡易判
    決處刑。
    理  由
一、訊據被告甲○○，雖不否認於右揭時、地飲酒，及經警酒精測試，其呼氣酒精濃
    度達每公升．六七毫克等情，惟矢口否認有騎乘機車，辯稱：因先前曾因喝酒
    駕車被查獲，故九十年六月二日飲酒後即不敢再騎車，而係叫曾姓友人載他，曾
    姓友人不知何故突然離開，其因腳痛，所以坐在發動之機車上，以雙腳滑行機車
    ，並無騎車云云，經查：
    (一)被告雖一再辯稱：被曾姓友人載云云，然其無法提供曾姓友人年籍資料，甚至
      連曾姓友人之全名亦不知悉，是否有該人，實值起疑。
    (二)被告於警訊時業已自承：因喝一點酒騎車不太穩定，所以被警攔檢。（警員問
      ：服用酒類後駕車有無發生交通事故？）沒有等語。於另案本院九十年交簡字
      第八三四號案件九十年七月十八日調查時，亦自承：第二次（即九十年六月二
      日）本來要坐計程車，我知道我之前有酒醉駕車犯錯不敢再騎，我本來要我朋
      友騎，但我朋友要我載他，所以我才騎車，一下就被攔下，第二次是臨時我朋
      友要我載他，我才騎車等語，業據本院調取該案卷宗核閱無誤。堪認被告當時
      已自承騎車載友人，並無未騎車，係友人載他之抗辯。
    (三)次查被告於本院稱：警察攔他要做酒測時，因其不想做酒測，而警察便開著警
      車追，其坐在車上以雙腳滑動跑了一、二百公尺，不讓警察抓到，後來警車碰
      到其車，其才摔倒云云，查若被告果未騎車，僅係坐在發動之車上，以雙腳滑
      動機車前行，何以開車之警察需駕車追一、二百公尺才追到被告？被告所辯，
      顯與情理有悖，難以採信。
    (四)被告為警查獲後，所測得其呼氣酒精濃度達每公升．六七毫克等情，有酒精
      測試表一份在卷可參。
    (五)次按查刑法上所謂「服用酒類不能安全駕駛動力交通工具」，觀察重點在於酒
      精對駕駛人在交通工具高速動力運轉狀況下維持身心整體應變能力的影響，而
      酒精對於人體的影響，在經驗科學上並不限於徹底麻醉身心，當血液酒精濃度
      （一般為呼氣酒精濃度的二百倍到二百三十倍）過高而造成酒精中毒時，即使
      只是每公升一百毫克（換算呼氣酒精濃度約為每公升零點五毫克）也已足可影
      響駕駛安全。關於這項自然科學上所肯定的客觀實驗數據，法務部在本案事實
      發生以前，曾於八十八年五月十日邀集行政院衛生署、中央警察大學等相關專
      業機構研商確認，並取呼氣酒精濃度每公升零點五五毫克的近似數值為個案事
      實認定參考，以法八十八檢字第一六六九號函行文所屬機關供作刑事訴追依據
      ，所採測定基準並不違背公知的經驗法則。如果根據通常生活上的客觀經驗已
      不能確保駕駛人穩定而有效地操控動力交通工具，自屬法律所要規範的對象，
      與駕駛人有無喝醉、神智是否清楚均無必然關連。而當呼氣酒精濃度達０．二
      五ｍｇ＼Ｌ時將造成輕度中毒，達０．五ｍｇ＼Ｌ時，將影響駕駛，達０．七
      五ｍｇ＼Ｌ時，將造成思考、個性及行為改變，當呼氣濃度達一ｍｇ＼Ｌ時，
      將造成中度中毒，而有步態不穩、噁心、嘔吐、精神混惑不清等症狀等情，亦
      有行政院國軍退除役官兵輔導委員會臺北榮民總醫院鑑定函可按。準此，駕駛
      人之生理狀況常受酒精相當程度之影響，注意力及反應能力降低，其駕駛能力
      受影響，不足以應付駕駛交通工具之各種狀況，其駕駛行為將對其餘用路人造
      成一般之危險性，於此而認為當呼氣酒精濃度達每公升．五五毫克時，已不
      能安全駕駛，應屬合乎科學證據，當為可採。堪認被告當時服用酒類已達不能
      安全駕駛之狀態無疑。
    綜上所述，被告於服用酒類已達不能安全駕駛，仍騎乘機車，所辯未騎機車云云
    ，顯為卸責之詞，無足採信。本件事證明確，應依法論科。
二、核被告所為，係犯刑法第一百八十五條之三之公共危險罪。被告曾有如犯罪事實
    欄所述之犯罪科刑執行情形，有臺灣高等法院被告全國前案紀錄表可稽。其受有
    期徒刑之執行完畢後，五年內再犯本件有期徒刑以上之罪，為累犯，應依刑法第
    四十七條規定加重其刑。原審以被告確有前開犯罪事實，認為違反刑法第第一百
    八十五條之三之罪，並以其為累犯，應加重其刑，而援引刑法第一百八十五條之
    三、第四十七條、第四十一條第一項前段，罰金罰鍰提高標準條例第二條規定，
    判處被告拘役五十九日，併諭知易科罰金之折算標準，認事用法均無違誤，量刑
    亦稱妥適，被告猶執前詞聲明不服請求撤銷改判為無理由，應予駁回。
三、被告經合法傳喚，無正當理由不到庭，爰不待其陳述逕行判決。
四、據上論斷，應依刑事訴訟法第四百五十五條之一第一項、第三項、第三百六十八
    條、第三百七十一條，判決如主文。
本案經檢察官呂文忠到庭執行職務
中      華      民      國    九十一    年      十      月      二      日
                                    臺灣士林地方法院刑事第一庭
                                      審判長法  官  林  清  吉
                                            法  官  劉  秉  鑫
                                            法  官  江  翠  萍
右正本證明與原本無異。
本件不得上訴。
                                            書記官  范  淑  芬
中      華      民      國    九十一    年      十      月      三      日
附錄論罪法條：
刑法第一百八十五條之三：
　服用毒品、麻醉藥品、酒類或其他相類之物，不能安全駕駛動力交通工具而駕駛者
 ，處一年以下有期徒刑、拘役或三萬元以下罰金。
